# 收入确认问题

提问人：jangyanbo 时间：2014-04-11 13:05:18
陈老师好：
关于收入确认问题向您请教一下，某研究院为了获取资金来源开展研发活动，向集团公司其他公司以提供培技术开发等名义向集团其他公司收取服务费，形式上有合同有发票，实质上是没有真是交易背景的，我觉得收入的确认除了要符合企业会计准则规定的条件，在交易实质上还得要有真是的交易背景的，我的问题是没有提供真实的劳务、服务、或者是产品等情况是不能够按照企业会计准则进行收入核算的，不知道我的看法对不对。

回答人：chenyiwei
收入的确认和计量也应遵循“实质重于形式”这一会计核算的一般原则。没有真实交易背景的款项流入不能确认为营业收入，应根据产生的具体原因确认为负债、资本公积或营业外收入等。

提问人：qqq2006 时间：2014-08-04 20:55:59
请问，销售方A公司与B公司签订销售合同后，剩余30%款项购买方B公司未支付，经法律诉讼程序后该30%销售款又收回，应计入主营业务收入还是营业外收入？

回答人：chenyiwei
这个问题和销售收入的确认和计量应该关系不大，主要是涉及到坏帐准备的计提和转回问题？

提问人：qqq2006 时间：2014-08-05 15:23:08
30%货款之前未确认收入，未计提坏账准备，法院判决后直接收到银行存款，应计入主营业务收入吗？

回答人：chenyiwei
如果原先因为收款存在重大不确定性而未确认收入的，则在后续收款的重大不确定性消除时（最晚在实际收到时）按实际收到的款项确认主营业务收入。

提问人：心海拂清风 时间：2014-11-03 20:26:39
复合净额法确认的条件

回答人：chenyiwei
因为是以A的名义出报告，所以A仍对B存在一定的监管责任，A在这一过程中是首要的义务人。这一情况在确定收入确认和计量模式时也应当纳入考虑。

提问人：whx669 时间：2014-11-04 00:44:41
陈版的意见是A公司应该确认 100 万的收入还是 20 万的收入？

回答人：chenyiwei
根据具体情况，存在按总额法确认收入和成本的可能性，而且在实际操作中可能会多见。